臺灣高等法院臺中分院刑事裁定　
111年度聲字第1888號
聲  請  人  臺灣高等檢察署臺中檢察分署檢察官     
受  刑  人  陳睿騰



上列聲請人因受刑人數罪併罰有二裁判以上，聲請定其應執行之
刑（聲請案號：111年度執聲字第798號），本院裁定如下：
    主  文
陳睿騰因犯如附表所示各罪所處之刑，應執行有期徒刑壹年貳月
。
    理  由
一、聲請意旨略以：受刑人陳睿騰因重利等案件，先後經法院判
    決確定如附表，數罪中雖有刑法第50條第1項但書所列情形
    ，惟受刑人已請求檢察官聲請定應執行刑，應依刑法第50條
    第2項、第53條、第51條第5款規定，定其應執行之刑。爰依
    刑事訴訟法第477條第1項聲請裁定等語。　　
二、按數罪併罰，有二裁判以上者，依刑法第51條規定，定其應
    執行之刑。宣告多數有期徒刑者，於各刑中之最長期以上，
    各刑合併之刑期以下，定其刑期；但不得逾三十年，刑法第
    53條、第51條第5款分別定有明文。又按裁判確定前犯數罪
    者，併合處罰之；但有下列情形者，不在此限，得易科罰
    金之罪與不得易科罰金之罪，得易科罰金之罪與不得易服
    社會勞動之罪，得易服社會勞動之罪與不得易科罰金之罪
    。得易服社會勞動之罪與不得易服社會勞動之罪；前項但
    書情形，受刑人請求檢察官聲請定應執行刑者，依第51條規
    定定之，刑法第50條亦定有明文。再按數罪併罰之定應執行
    之刑，係出於刑罰經濟與責罰相當之考量，並非予以犯罪行
    為人或受刑人不當之利益，為一種特別的量刑過程，相較於
    刑法第57條所定科刑時應審酌之事項係對一般犯罪行為之裁
    量，惟定應執行刑之宣告，乃對犯罪行為人本身及所犯各罪
    之總檢視，除應考量行為人所犯數罪反應出之人格特性，並
    應權衡審酌行為人之責任與整體刑法目的及相關刑事政策，
    在量刑權之法律拘束性原則下，依刑法第51條第 5款之規定
    ，採限制加重原則，以宣告各刑中之最長期為下限，各刑合
    併之刑期為上限，但最長不得逾有期徒刑三十年，資為量刑
    自由裁量權之外部性界限，並應受法秩序理念規範之比例原
    則、平等原則、責罰相當原則、重複評價禁止原則等自由裁
    量權之內部抽象價值要求界限之支配，以使輕重得宜，罰當
    其責，俾符合法律授與裁量權之目的，以區別數罪併罰與單
    純數罪之不同，兼顧刑罰衡平原則（最高法院100年度台抗
    字第440號刑事裁定意旨參照）。
三、經查：
　㈠受刑人因犯如附表所示之罪，經本院分別判決判處如附表所
    示之刑，均經確定在案，有上開該案件判決書及臺灣高等法
    院被告前案紀錄表等附卷可稽。惟其中受刑人犯附表編號1
    至3所示均為得易科罰金及得易服社會勞動之罪及附表編號4
    所示為不得易科罰金及不得易服社會勞動之罪，依刑法第50
    條第1項但書之規定固不得併合處罰。然查本件聲請人之聲
    請既係應受刑人之請求而提出，有臺灣彰化地方檢察署刑法
    第50條第1項但書案件是否聲請定刑聲請書1份附卷可稽（本
    院卷第11頁），合於刑法第50條第2項之規定。茲聲請人以
    本院為上開案件犯罪事實最後判決之法院，聲請定其應執行
    之刑，經本院審核認聲請人之聲請為正當，應予准許。
　㈡又定應執行刑，不僅攸關國家刑罰權之行使，於受刑人之權
    益亦有重大影響，除顯無必要或有急迫情形外，法院於裁定
    前，允宜予受刑人以言詞、書面或其他適當方式陳述意見之
    機會，程序保障更加周全（最高法院110年度台抗大字第489
    號大法庭裁定意旨參照）。本院就檢察官聲請事項已以書面
    通知受刑人於文到五日內具狀陳述意見，該函文已於民國11
    1年9月16日、同年月20日分別送達住所，因均未獲會晤本人
    ，分別由同居人代收及寄存送達於臺中市政府警察局清水分
    局光華派出所，業已合法送達，惟受刑人迄今仍未表示意見
    ，此有卷附該函（稿）、送達證書、收文資料查詢清單、收
    狀資料查詢清單、上訴抗告查詢清單在卷可參(本院卷第163
    至175頁)，已保障受刑人程序上之權益。又上開是否聲請定
    刑聲請書編號2所載有期徒刑五月部分，為受刑人所犯如附
    表編號2、3所示之罪，經法院所定應執行刑，併予敘明。
  ㈢綜上，爰審酌受刑人所犯如附表所示各罪之犯罪類型、行為
    態樣、手段、動機與責任非難度等一切情狀，及前揭所述之
    比例原則、責罰相當原則等自由裁量權之內部性界限等情為
    整體評價，定其應執行之刑，如主文所示。　　　　
四、據上論斷，爰依爰依刑事訴訟法第477條第1項，刑法第50條
    第2項、第53條、第51條第5款，裁定如主文。　　
中    華    民    國    111    年   10    月   11     日
            刑事第七庭　  審判長法　官　梁  堯  銘
                                法　官　王  鏗  普
                                法　官　羅  國  鴻
以上正本證明與原本無異。
如不服本裁定，得於收受送達後五日內向本院提出抗告書狀（須
附繕本）。因疫情而遲誤不變期間，得向法院聲請回復原狀。

                                書記官  高  勳  楠   
　　　　　　　　　　　　　　　　
中　　華　　民　　國　　111 　年　　10　　月　　11　　日
附表：受刑人陳睿騰定應執行刑案件一覽表
編        號  1 2 3 罪        名  妨害自由 重利 重利 宣   告   刑  有期徒刑四月  有期徒刑四月 有期徒刑三月 犯 罪 日 期  107/09/25 106/11至108/04（ 原附表誤載為107/12/27）  105/05至108/06月初 偵查(自訴)機關年度案號  彰化地檢107年度偵字第10200號 彰化地檢108年度偵字第10476號 彰化地檢108年度偵字第10476號 最  後  事 實 審 法  　院 中高分院 中高分院 中高分院  案  　號 108年度上易字第 731號 111年度上訴字第 161號 111年度上訴字第 161號  判決日期 108/08/15 111/04/20 111/04/20 確 定 判 決 法    院 中高分院 中高分院 中高分院  案    號 108年度上易字第 731號 111年度上訴字第 161號 111年度上訴字第 161號  判　  決 確定日期 108/08/15 111/04/20 111/04/20 是否為得易科罰 金、易服社會勞動之案件  是 是  是  備        註  彰化地檢108年度執字第4296號  彰化地檢111年度執字第2388號 （編號2-3已定應執行有期徒刑五月）  彰化地檢111年度執字第2388號 （編號2-3已定應執行有期徒刑五月） 

編        號  4 （以下空白）  罪        名  重利   宣   告   刑  有期徒刑七月    犯 罪 日 期  107/12/13至107/ 12/27    偵查(自訴)機關年度案號  彰化地檢108年度偵字第10476號   最  後  事 實 審 法  　院 中高分院    案  　號 111年度上訴字第 161號    判決日期 111/04/20   確 定 判 決 法    院 最高法院    案    號 111年度台上字第 3483號    判　  決 確定日期 111/07/28   是否為得易科罰 金、易服社會勞動之案件  否   備        註  彰化地檢111年度執字第3756號